臺灣板橋地方法院交通事件裁定　　　 100年度交聲字第1412號
原處分機關　交通部公路總局臺北區監理所板橋監理站
異　議　人
即受處分人　侯玉荐
上列異議人即受處分人因違反道路交通管理處罰條例案件，對於
交通部公路總局臺北區監理所板橋監理站於民國100 年4 月28日
所為之處分（原處分案號：板監裁字第裁41-CJ0000000號），聲
明異議，本院裁定如下：
    主  文
異議駁回。
    理  由
一、原處分意旨略以：異議人即受處分人侯玉荐（下稱受處分人
    ）於民國100 年2 月20日14時52分許，駕駛其子呂介然所有
    之車牌號碼FSW-472 號重型機車，行經新北市○○區○○街
    23巷防汛道路時，因「不按遵行之方向行駛」之違規事實，
    為新北市政府警察局土城分局警員依據採證照片，以北警交
    字第CJ0000000 號舉發違反道路交通管理事件通知單對車主
    呂介然逕行舉發，經受處分人於應到案日期前之100 年4 月
    6 日向原處分機關提出申訴書，並表明其係上開車輛之駕駛
    人，經原處分機關函請舉發機關調查結果，仍認受處分人確
    有上開違規行為，原處分機關乃於100 年4 月28日依道路交
    通管理處罰條例第45條第1 款、第63條第1 項第1 款（原裁
    決書漏載第1 款）、第85條第1 項之規定，裁處受處分人罰
    鍰新臺幣（下同）900 元，並記違規點數1 點。
二、聲明異議意旨則以：伊於前揭時間，騎乘上開機車行駛新北
    市○○區○○街23巷，該路段分層修路已經很久了，記得剛
    開始是可逆向行駛一小段，後來在469 巷與圓山路橋處有圓
    錐圍起來，但伊違規當天，該路口並未圍圓錐，所以伊才進
    入；且本件係警員逕行舉發，未當面告知開單，事後無從佐
    證，這是伊無法信服之原因，爰依法聲明異議，請求撤銷原
    處分云云。
三、按駕駛人駕駛車輛，應遵守道路交通標誌、標線、號誌之指
    示、警告、禁制規定；又汽車駕駛人，爭道行駛有不按遵行
    之方向行駛之情形者，處600 元以上1,800 元以下罰鍰，並
    記違規點數1 點，道路交通管理處罰條例第4 條第1 項前段
    、第45條第1 款、第63條第1 項第1 款分別定有明文。再依
    同條例第7 條之2 第1 項第7 款及同條第4 項之規定，汽車
    駕駛人之行為經以科學儀器取得證據資料證明其行為違規，
    當場不能或不宜攔截製單舉發者，得逕行舉發；逕行舉發，
    應記明車輛牌照號碼、車型等可資辨明之資料，以汽車所有
    人為被通知人製單舉發。而道路交通管理處罰條例所稱之汽
    車，依該條例第3 條第8 款規定包括機器腳踏車。次按本條
    例之處罰，受舉發違反道路交通管理事件之受處罰人，認為
    受舉發之違規行為應歸責他人者，應於舉發違反道路交通管
    理事件通知單應到案日期前，檢附相關證據及應歸責人相關
    證明文件，向處罰機關告知應歸責人，處罰機關應即另行通
    知應歸責人到案依法處理，上開條例第85條第1 項復有明文
    。
四、經查：
（一）受處分人於100 年2 月20日14時52分許，駕駛其子呂介然
      所有之車牌號碼FSW-472 號重型機車，行經新北市○○區
      ○○街23巷防汛道路時，因「不按遵行之方向行駛」之違
      規事實，為新北市政府警察局土城分局警員依據採證照片
      ，以北警交字第CJ0000000 號舉發違反道路交通管理事件
      通知單對車主呂介然逕行舉發，茲因受處分人不服申訴，
      並表明其係上開車輛之駕駛人，而由原處分機關於100 年
      4 月28日依道路交通管理處罰條例第45條第1 款、第63條
      第1 項第1 款規定，以板監裁字第裁41-CJ0000000號裁決
      書裁處受處分人罰鍰900 元，並記違規點數1 點等情，有
      本件裁決書、新北市政府警察局舉發違反道路交通管理事
      件通知單、新北市政府警察局土城分局100 年5 月13日新
      北警土交字第1000018083號函附採證照片2 張存卷足參，
      復為受處分人所不否認，堪先認定為真。
（二）證人即當日舉發本件違規之警員洪茂益於本院訊問時具結
      證稱：「本件是我舉發的，受處分人當時從中和往土城方
      向行駛，那裡有禁止進入的標誌，受處分人可能沒有看到
      標誌就直接騎進去，容易與對向來車發生事故，那邊交通
      流量很大，到現在禁止進入的標誌都還在。」、「受處分
      人違規時間是2 月份，在受處分人提出之照片A 當時沒有
      禁止進入標誌，但施工單位有用圓錐阻擋車輛進入。」等
      語（見本院卷第21頁），並有證人提出之現場地圖1 紙及
      現場照片6 張在卷可稽。參以受處分人於本院訊問時自承
      ：證人提出之舉發違規照片中騎機車的人是伊，伊庭呈編
      號A 至D 照片4 張，照片A 是469 巷沒有用圓錐圍起來，
      伊從照片A 所示之處進去，一路經過照片B 、C 、D ，在
      照片C 處看到道路封閉，直到照片D 才有禁止進入的標誌
      ，但伊沒有看到，施工單位應該要設置清楚等語（見本院
      卷第22頁、第29至32頁）。觀諸違規採證照片及受處分人
      提出之照片D 可知（見本院卷第24、28、32頁），本件「
      禁止進入」標誌，係設於違規路口顯明之處，且該「禁止
      進入」標誌明確可見，未被路樹遮蔽，可見一般人於正常
      情形下當可清晰辨識該標誌之存在，故受處分人所辯，即
      非可採。
（三）末以，本件係警員以照相方式取得證據資料證明受處分人
      行為違規，自毋庸僅因此交通違規事件即對駛離之機車採
      取強制追捕作為，故當屬不宜攔截製單舉發之情形，依道
      路交通管理處罰條例第7 條之2 第1 項第7 款規定，警員
      於事後始製單逕行舉發，於法自無不合，是以受處分人質
      疑警員逕行製單舉發之方式云云，亦無足取。
五、綜上所述，本件違規事實明確，受處分人確有不按遵行之方
    向行駛之違規事實，原處分機關依據道路交通管理處罰條例
    第45條第1 款、第63條第1 項第1 款規定，裁處受處分人罰
    鍰900 元，並記違規點數1 點，核無違誤。從而，本件異議
    為無理由，應予駁回。
據上論斷，應依道路交通管理處罰條例第87條第2 項，道路交通
事件處理辦法第18條，裁定如主文。
中    華    民    國   100    年    6     月    21    日
                  交通法庭  法  官  廖欣儀
以上正本證明與原本無異。
如不服本裁定應於送達後5日內敘明理由向本院提出抗告狀。
                            書記官  顏偉林
中    華    民    國   100    年    6     月    21    日